

Kenia Daly Ortez Benitez Cuscatlán, El Salvador kenidaly09@hotmail.cim





https://www.linkedin.com/in/kenia-ortez-63990795

Scrum master de equipo de desarrollo de software, con experiencia en el área de banca en los últimos años, así como también, liderando equipos multidisciplinario, para entrega de software de calidad generando nuevos y mejores productos para la empresa y el cliente.

HABILIDADES E IDIOMAS

- Liderazgo
- Gestión de proyectos
- Delegación de funciones
- Manejo del estrés
- Habilidad de comunicación
- Trabajo en equipo
- Planificación
- Empatía
- Compromiso
- Resolución de conflictos
- Gestión del tiempo

Español Inglés

Software: MsOffice365, Visual Studio, SQL management, NetBeans, Team Foundation Server, JIRA, Confluence

HABILIDADES TECNICAS

- Gestión de proyectos de desarrollo de software
- Gestión de requerimientos de desarrollo de software
- Liderazgo de equipos de trabajo multidisciplinarios
- Desarrollo en metodología Scrum
- Desarrollo de plataformas web
- Experiencia en desarrollo seguro
- Experiencia con gestión de Desarrollo de integración con proveedores de Desarrollo de software
- Bases de datos SQL
- Conocimientos medios en bases de datos Oracle
- Desarrollo en .Net (Web Services, WCF, Aplicaciones de escritorio, Aplicaciones Web, integración con AS400)
- Desarrollo MVC entity framework
- Conocimiento .Net core (MVC, code-first, database first)
- Conocimiento básico JavaScriot
- Conocimiento básico bootstrap
- Conocimiento medio en programación RPG (CL, PRG, SRV, ect)
- Conocimiento de herramientas de control de versionamiento (Team Foundation Service)
- Experiencia en procesamiento de pagos.
- Mitigación de vulnerabilidades de aplicaciones y servidores
- Levantamiento de servidor de aplicaciones

EDUCACIÓN

2012 - 2018 Ingeniería en sistemas

San Salvador Universidad Tecnológica de El Salvador

2008 - 2009 Técnico en ingeniería en computación

San Salvador Universidad don Bosco

2006 - 2007 Bachillerato General

Suchitoto Instituto Nacional de Suchitoto

EXPERIENCIA PROFESIONAL

Oct. 2020 – Actualidad Banco de America Central

Scrum master

- Remover impedimentos de equipo de trabajo
- Implementación de marco de trabajo Scrum
- Gestión de ceremonias
- Apoyo en conocimientos técnicos de aplicaciones
- Elaboración de seguimiento de equipos
- Elaboración de controles e indicadores de equipos
- Escalamiento de problemas en equipos de trabajo

May. 2015 – Oct. 2020 Banco de America Central

Analista programador de sistemas abiertos

- Análisis y toma de requerimientos
- Desarrollo de aplicaciones .NET Entity framework, .NetCore (Web sites, web services, WCF, windows form,etc)
- Bases de datos SQL
- Mantenimiento de aplicaciones en producción
- Integración aplicaciones .Net con AS400
- Configuración de servidores
- Mitigación de vulnerabilidades por escaneo de código seguro
- Manejo de versionamientos (TFS)
- Mitigación de vulnerabilidades en servidores y aplicaciones
- Capacitación programación en RPG

May. 2011 – May. 2015 TCYS, S.A de C.V

Asistente admnistrativa – mantenimiento de red

- Recepción y atención al cliente
- Facturación y créditos y cobros
- Soporte técnico a la red de informática
- Mantenimiento preventivo y correctivo.

Abr. 2011 - Abr. 2010

CONCIMEEL, S.A de C.V

Asistente admnistrativa - mantenimiento de red

- Atención al cliente
- Recepción de llamadas
- Elaboración de Quedan
- Entrega de cheques.
- Elaboración de Licitaciones:
- Soporte técnico a la red de informática
- Mantenimiento de red, limpieza y actualización de computadoras tanto en Software como en Hardware, creación de backup todos los días, eliminación de virus y asesoría para la compra de nuevo hardware, entre otros.

Certificaciones

✓ Scrum Scale: Scrum Scale

Intereses

- ✓ Tecnologías: JAVA, RPG, arquitecturas de desarrollo
- ✓ Scrum: Herramientas para mejor implementación de scrum
- ✓ Vulnerabilidades: mitigación de vulnerabilidades a nivel de código e infraestructura

Referencias laborales

- ✓ Robinson Vladimir Ruiz Supervisor sistemas abiertos BAC Tel: 7160-6446
- ✓ Harold Sigfredo Corcio: Jefe inmediato TCYS Tel: 2217-0066

Referencias Personales

- √ Víctor Manuel Deodanes Rosales Teléfono: 7143 8383
- ✓ Karla Guadalupe Hernández Teléfono: 7892 3596
- ✓ Ricardo José Fernández Delgado Teléfono: 7019 9282
- ✓ Rene Eduardo Blanco Teléfono: 7070 1357



Scrum@Scale training, and having passed the certification exam Having completed a two-day

Kenia ortez

is now officially a

Certified Scrum@Scale Practitioner

March 31st, 2020



and creator of Scrum@Scale Jeff Sutherland, co-creator of Scrum